【裁判字號】    89,易,3451
【裁判日期】    890907
【裁判案由】    竊盜
【裁判全文】
臺灣高雄地方法院刑事判決                        八十九年度易字第三四五一號
    公  訴  人  臺灣高雄地方法院檢察署檢察官
    被      告  甲○○
右列被告因竊盜案件，經檢察官提起公訴（八十九年度偵字第九七七四、一一三四一
號），本院判決如左：
    主  文
甲○○連續毀損安全設備於夜間侵入住宅竊盜，累犯，處有期徒刑拾月。
    事  實
一、甲○○曾於民國八十四年間，因違反麻醉藥品管理條例案件，經法院判處有期徒
    刑四月，並於八十五年五月二日易科罰金執行完畢，猶不知悔悟，竟基於意圖為
    自己不法所有之概括犯意，先於八十九年四月二十九日下午一時許，在高雄縣大
    寮鄉○○村○○○路五十一巷十二號乙○○○住處，趁乙○○○不在之際，自外
    爬上二樓，利用二樓未上鎖之門進入該屋，並竊取乙○○○所有之打火機三個、
    防風打火機三個、汽車測速器一個、鑰匙一支及現金新臺幣（下同）五十元，得
    手後，正欲離開，適乙○○○返家報警當場查獲。又於八十九年五月十七日晚上
    八時五十分許，破壞高雄縣林園鄉○○路二十一巷八號丙○○○住宅大門門鎖，
    侵入該住宅內，竊取丙○○○所有行動電話一支，為丙○○○發現當場報警查獲
    。
二、案經高雄縣警察局林園分局移送臺灣高雄地方法院檢察署檢察官偵查起訴。
    理  由
一、訊之被告甲○○對於其先後有於右揭時地侵入被害人乙○○○、丙○○○上開住
    宅，分別竊取如事實欄所示之財物等事實坦承不諱，並經被害人乙○○○於警訊
    及偵查中、被害人丙○○○於警訊時指述綦詳，復有領結及高雄縣警察局贓物認
    領收據各一紙附卷可稽，被告自白與事實相符，足堪採信。至被告甲○○於本院
    審理時雖辯稱伊並未破壞被害人丙○○○上開住宅之門鎖云云，然查，被告確有
    破壞被害人丙○○○上開住宅之門鎖後侵入該住宅竊盜之情，已據被告於警訊時
    供承：「破壞丙○○○住宅鋁門，打開進入看見電視架上面擺放大哥大，而偷竊
    放置長褲口袋為警查獲‧‧‧」等語甚明，且核與被害人丙○○○於警訊時指稱
    ：「（問：你大門鎖是否有上鎖？）有上鎖」、「（問：你門是否有被破壞？）
    有。紗窗門鎖有被破壞」等語相符，足徵被告上開所辯，係事後卸責之詞，要無
    可採，本件事證明確，被告犯行洵堪認定。
二、核被告於右揭時地進入上開乙○○○住宅竊盜及毀損安全設備於夜間侵入上開丙○○○住宅竊盜之行為，係犯刑法第三百二十條第一項之普通竊盜罪、第三百二
    十一條第一項第一款、第二款毀損安全設備於夜間侵入住宅竊盜罪。被告前開犯
    行，均已取得財物，自屬普通竊盜、毀損安全設備於夜間侵入住宅竊盜既遂，公
    訴人於起訴書內起訴事實所載，亦同此旨，故其於起訴法條認應論以刑法第三百
    二十條第一項、第三項、第三百二十一條第一項、第二項之未遂罪，顯係誤引，
    附此敘明。其先後二次竊盜犯行，時間緊密，犯意概括，所犯構成要件相同，為
    連續犯，依刑法第五十六條規定，以一罪論，並加重其刑。末查被告曾於八十四
    年間，因違反麻醉藥品管理條例案件，經法院判處有期徒刑四月，並於八十五年
    五月二日易科罰金執行完畢，有臺灣高雄地方法院被告院內索引卡紀錄表及臺灣
    高等法院被告全國前案紀錄表各一件附卷可稽，其於五年之內，再犯本件最重本
    刑為有期徒刑以上之罪，為累犯，應依刑法第四十七條之規定加重其刑，並遞加
    之。審酌被告於竊取被害人乙○○○財物後，仍在檢察官偵查中，竟再犯上開侵
    入被害人丙○○○住宅竊盜犯行，顯無悔悟之心，且無懾於律法，而其毀越安全
    設備於夜間侵入住宅竊盜，危害住家安全甚鉅，惡性非輕，惟念其並無竊盜前科
    ，有上開紀錄表可參，且犯後坦承犯行，態度良好，所竊得財物又已分別由被害
    人乙○○○、丙○○○領回等一切情狀，量處如主文所示之刑。
據上論斷，應依刑事訴訟法第二百九十九條第一項前段，刑法第五十六條、第三百二
十一條第一項第一款、第二款、第四十七條，判決如主文。
中    華    民    國      八十九      年      九      月       七       日
                                  臺灣高雄地方法院刑事庭
                                      法  官  李麗珠
右正本證明與原本無異。
如不服本判決，應於判決送達後十日內，向本院提出上訴狀。
                                      書記官  簡鴻雅
中    華    民    國      八十九      年      九      月       七       日
附錄本案判決論罪科刑法條：
刑法第三百二十條第一項：
意圖為自己或第三人不法之所有，而竊取他人之動產者，為竊盜罪，處五年以下有期
徒刑、拘役或五百元以下罰金。
刑法第三百二十一條第一項第一款、第二款：
犯竊盜罪而有左列情形之一者，處六月以上五年以下有期徒刑：
一、於夜間侵入住宅或有人居住之建築物、船艦或隱匿其內而犯之者。
二、毀越門扇、牆垣或其他安全設備而犯之者。


司法院資訊處製作；財團法人民間司法改革基金會備份。
